---
title: "aula de R"
output: html_document
---

```{r setup, include=FALSE}
knitr::opts_chunk$set(echo = TRUE)
```

---
title: "Aula R"
output: html_document
---

Vetor de pesos
```{r}
weight <- c(60, 72, 57, 90, 95, 72)
weight
```

Vetor de alturas
```{r}
height <- c(1.75, 1.8, 1.65, 1.9, 1.74, 1.91)
height
```

Vetor de indices de massa corpórea
```{r}
bmi <- weight / (height ^ 2)
bmi
```

Cálculo da média
```{r}
sum(weight)
sum(weight)/length(weight)
mean(weight)
```

Cálculo do desvio padrão
```{r}
xbar <- sum(weight) / length(weight)
weight - xbar
(weight - xbar) ^ 2
sum((weight - xbar) ^ 2)
sqrt(sum((weight - xbar) ^ 2) / (length(weight) -1))
sd(weight)
```

Gráfico do vetor de BMI
```{r}
plot(height, weight, pch=2)
# IMC ideal
hh <- c(1.65, 1.7, 1.75, 1.8, 1.85, 1.9)
imcIdeal <- 22.5 * hh ^ 2
lines(hh, imcIdeal)
```

t-Test da hipótese de que a média é 22.5: Não é possível 
```{r}
t.test(bmi, mu=22.5)
```

t-Test da hipótese de que a média é 15: 
```{r}
t.test(bmi, mu=15)
```

```{r}
x <- c(10, NA, 13)
mean(x)
mean(x, na.rm = TRUE)
```

```{r}
x <- c(red=1, blue=2, green=3)
x
```
 
```{r}
names(x)
x["blue"]*x
```
```{r}
y <- 1:3
names(y) <- c("red", "green", "blue")
y
```

Criação de matriz
```{r}
x <- 1:12
dim(x) <- c(3, 4)
x
x <- matrix(1:12, nrow=3, byrow = TRUE)
x
```

Nomear linhas da matriz
```{r}
rownames(x) <- LETTERS[1:3]
x
```

Transposição de matrix
```{r}
t(x)
```

Criar um fator
```{r}
pain <- c(0, 3, 2, 2, 1)
fpain <- factor(pain, levels = 0:3)
fpain
```

Mudar os niveis
```{r}
levels(fpain) <- c("none", "mild", "medium", "severe")
fpain
```

Converter para numero
```{r}
as.numeric(fpain)
```

Listas
```{r}
intake.pre <- c(5260, 5470, 5640, 6180, 6390, 6515, 6805, 7515, 7515, 8230, 8770)
intake.post <- c(3910, 4220, 3885, 5160, 5645, 4680, 5265, 5975, 6790, 6900, 7335)
myList <- list(before=intake.pre, after=intake.post)
myList
```
Um elemento da lista
```{r}
myList$before
```

Converter lista para data frame
```{r}
d <- data.frame(intake.pre, intake.post)
d
```

Uma linha do data.frame
```{r}
d[1, ]
```

Uma columa do data.frame
```{r}
d[, 1]
d$intake.pre
```

Manipulando vetores
```{r}
intake.post[intake.pre > 7000]
intake.post[intake.pre > 7000 | intake.pre < 6000]
```

Manipulando data.frame
```{r}
d[d$intake.pre > 7000 | d$intake.pre <6000, ]
```

...

Carregando um data frame de um arquivo
```{r}
wine <- read.table("http://archive.ics.uci.edu/ml/machine-learning-databases/wine/wine.data",
                   header=TRUE, sep=",")
head(wine)
```

```{r}
save(wine, file="wine.Rdata")
rm(wine)
load("wine.Rdata")
```

