#Pacotes
```{r}
library(tidyverse)
library(caret)
# library(hydroGOF) #substituído por função caret::postresample()
# library(lattice) #não necessário
# library(psych) #não necessário
# library(reshape) #não necessário
# library(reshape2) #não necessário
# library(e1071) #não necessário
# library(corrplot) #não necessário
```

#Importar banco de dados
```{r}
banco <- read.table ("dados_expecvida2.csv", header = T ,sep=';', dec='.',colClass=c(rep("numeric",24)))
```

#Selecao de municipios com mais de 10.000 habitantes
```{r}
banco_filtrado <- banco %>% 
  filter(PopResid > 10000) %>% 
  select(-PopResid)
```

#Separar conjunto de dados em treinamento e teste
```{r}
set.seed(1)
train_obs <- sample(nrow(banco_filtrado), 0.7*nrow(banco_filtrado))
```

#Preditores conjunto de treinamento
```{r}
X <- banco_filtrado[train_obs, ]
X <- X[,-which(names(X) %in% (c("ExpecVida")))]
```

#Resposta do conjunto de treinamento
```{r}
Y <- banco_filtrado$ExpecVida[train_obs]
```

#Banco treino
```{r}
data_train <- cbind(Y,X)
```

#Preditores conjunto de teste
```{r}
X_holdout <- banco_filtrado[-train_obs, ]
X_holdout <- X_holdout[,-which(names(X_holdout) %in% (c("ExpecVida")))]
```

#Resposta do conjunto de teste
```{r}
Y_holdout <- banco_filtrado$ExpecVida[-train_obs]
```

#Banco teste
```{r}
data_test <- cbind(Y_holdout,X_holdout)
```

#Pre-processamento dos dados de treinamento
Padronizar variaveis quantitativas
```{r}
quantis_filter <- select(data_train, -c(cod_municipio)) 
scale_variables <- preProcess(quantis_filter, method = c("center", "scale"))
```

#Banco final
```{r}
data_train_final<-predict(scale_variables,quantis_filter)
```

#Aplicar alteracoes do banco treino no banco teste
Padronizar dados de teste com base nos parametros estimados nos dados de treinamento
```{r}
quantis_filter_test <- select(data_test, -c(cod_municipio))
names(quantis_filter_test)[1]<-"Y"
```

#Banco final
```{r}
data_test_final<-predict(scale_variables, quantis_filter_test)
names(data_test_final)[1]<-"Y_holdout"
```

#Treinamento de modelos preditivos
##Tecnica de reamostragem (para evitar sobreajuste)
```{r}
control <- trainControl(method="cv",
                        number=10, 
                        savePredictions=TRUE)
```

##Escolha de hiperparametros
#Modelos lineares

#Regressao Rigde
```{r}
ridgeGrid <- data.frame(.lambda = seq(0, .01, length = 10))

set.seed(2712)
ridgeRegFit <- train(Y~., data = data_train_final,
                     method = "ridge",
                     tuneGrid = ridgeGrid,
                     trControl = control)
ridgeRegFit
```

```{r}
aRIDGE<-ridgeRegFit$results
plot(aRIDGE$lambda,aRIDGE$RMSE)
```

```{r}
ridgeRegFit$bestTune
```

```{r}
predicaoRIDGE<-predict(ridgeRegFit,select(data_test_final,-Y_holdout))
#rmseRIDGE<-rmse(data_test_final$Y_holdout,predicaoRIDGE) #substitúido abaixo
rmseRIDGE <- postResample(predicaoRIDGE, data_test_final$Y_holdout)[1]
rmseRIDGE
```

#Lasso
```{r}
LassoGrid <- expand.grid(.fraction = seq(.5, 1, length = 10))
set.seed(2712)
LassoFit <- train(Y~., data = data_train_final,
                  method = "lasso",
                  tuneGrid = LassoGrid,
                  trControl = control)
LassoFit
```
```{r}
aLASSO<-LassoFit$results
plot(aLASSO$fraction,aLASSO$RMSE)
```
```{r}
LassoFit$bestTune
```
```{r}
predicaoLASSO<-predict(LassoFit,select(data_test_final,-Y_holdout))
# rmseLASSO<-rmse(data_test_final$Y_holdout,predicaoLASSO) #substitúido abaixo
rmseLASSO <- postResample(predicaoLASSO, data_test_final$Y_holdout)[1]
rmseLASSO
```
